【裁判字號】    96,訴,2323
【裁判日期】    980812
【裁判案由】    分割共有物
【裁判全文】
臺灣臺中地方法院民事判決  96年度訴字第2323號
原      告  甲酉○
訴訟代理人  康春田    律師
被      告  甲Ｐ○
                      號
            寅○○
            甲○○
            甲Ｅ○
            Ｍ○○
            丙○○
            甲Ｌ○
            甲Ｂ○
            酉○○
                      現應為.
            戌○○
                      現應為.
            申○○
                      現應為.
            Ａ○○
            乙○○即Ｌ○○之.
            宇○○
            宙○○
            丁○○即玄○○之.
                      現應為.
            甲天○
            甲Ｗ○
            Ｓ○○○
                      2
            甲宙○
                      1號
            甲黃○
兼上2人共同
訴訟代理人  甲玄○
被      告  甲申○
                      號
訴訟代理人  甲未○
被      告  甲宇○
            甲Ｙ○
被      告  ｎ○○○
訴訟代理人  ｊ○○
被      告  Ｊ○○○
被      告  甲Ｉ○
訴訟代理人  Ｐ○○
            甲Ｈ○
                      號
            甲Ｊ○
            Ｔ○○○
            甲戌○
            ｍ○○○
            ｌ○○○
            甲辰○
            甲巳○
            甲午○
            甲Ｏ○
            甲Ｎ○
            甲Ｍ○
            ｋ○○
            甲Ａ○
            甲卯○
            甲Ｓ○
            甲ｄ○
            甲ｃ○
            甲Ｚ○
            甲ａ○
            甲ｂ○
                      號
            Ｋ○○○
            甲Ｒ○
            甲Ｇ○
            甲Ｆ○
            甲Ｃ○
            甲Ｄ○
                      5樓
            甲地○
            甲Ｔ○○
            甲Ｑ○
            甲Ｘ○
            甲Ｕ○
            甲Ｖ○
            甲亥○
            Ｆ○○
            午○○即地○○之.
                      號
            未○○即地○○之.
            ｈ○○○即地○○.
            Ｂ○○即地○○之.
                      3號10.
            甲ｅ○○
            甲ｆ○○
                      號
            Ｗ○○○
            天○○
            黃○○○
            卯○○
                      號
            丑○○
                      10樓
            Ｇ○○
            Ｈ○○
            ｐ○○
            ｕ○○
                      6號
            己○○
                      號
            ｖ○○
            ｏ○○
            ｓ○○
            ｔ○○
            ｘ○○
            ｗ○○
            甲乙○
            甲丙○
                      號
            Ｅ○○○
            戊○○○
                      號
            ｑ○○
            ｙ○○
            甲甲○
                      弄16號.
            ｒ○○
            ｚ○○
                      弄10號.
            甲丁○
            甲庚○○
            甲壬○
            甲寅○○
            甲癸○
            甲子○
            甲丑○
            甲辛○
            甲戊○
            Ｎ○○
兼上1人
法定代理人  Ｏ○○
兼上10人共同
訴訟代理人  甲己○
            Ｑ○○
            Ｒ○○
            Ｖ○○○
                      號
            ｅ○○
            Ｙ○○
            Ｚ○○
            ｃ○○
            ｂ○○
            Ｕ○○
            ａ○○
兼上6人共同
訴訟代理人  ｄ○○
                      巷41號.
                      號
被      告  ｇ○○
            Ｘ○○
                      之1
            ｆ○○
            辛○○
            庚○○
            亥○○
            子○○
            ｉ○○
            Ｃ○○
            巳○○
            辰○○
            癸○○
            壬○○
            Ｄ○○
            Ｉ○○
當事人間分割共有物事件，本院於98年7月29日言詞辯論終結，
判決如下：
    主    文
被告甲Ｌ○、劉建二、酉○○、戌○○、申○○、Ａ○○、乙○○、宇○○、宙○○、丁○○、甲天○、甲Ｗ○、Ｓ○○○、甲
玄○、甲宙○、甲黃○、甲申○、甲宇○、甲Ｙ○、ｎ○○○、
Ｊ○○○、甲Ｉ○、甲Ｈ○、甲Ｊ○、Ｔ○○○、甲戌○、ｍ○○○、ｌ○○○、甲辰○、甲巳○、甲午○、甲Ｏ○、甲Ｎ○、
甲Ｍ○、ｋ○○、甲Ａ○、甲卯○、甲Ｓ○、甲ｄ○、甲ｃ○、
甲Ｚ○、甲ａ○、甲ｂ○、Ｋ○○○、甲Ｒ○、甲Ｇ○、甲Ｆ○
、甲Ｃ○、甲Ｄ○、甲地○、甲Ｔ○○、甲Ｑ○、甲Ｘ○、甲Ｕ
○、甲Ｖ○、甲亥○、Ｆ○○、午○○、未○○、ｈ○○○、Ｂ
○○、甲ｅ○○、甲ｆ○○、Ｗ○○○、天○○、黃○○○、卯
○○、丑○○、Ｇ○○、Ｈ○○、ｐ○○、ｕ○○、己○○、ｖ
○○、ｏ○○、ｓ○○、ｔ○○、ｘ○○、ｗ○○、甲乙○、甲
丙○、Ｅ○○○、戊○○○、ｑ○○、ｙ○○、甲甲○、ｒ○○
、ｚ○○、甲丁○、甲庚○○、甲壬○、甲寅○○、甲癸○、甲
子○、甲丑○、甲辛○、甲戊○、Ｏ○○、Ｎ○○、甲己○、Ｑ
○○、Ｒ○○、Ｖ○○○、ｄ○○、ｅ○○、Ｙ○○、Ｚ○○、
ｃ○○、ｂ○○、ａ○○、Ｕ○○、ｇ○○、Ｘ○○、ｆ○○、
辛○○、庚○○、亥○○、子○○、ｉ○○、Ｃ○○、巳○○、
辰○○、癸○○、壬○○、Ｄ○○、Ｉ○○應就被繼承人甲Ｋ所
有坐落臺中縣大里市○○○段第895地號、地目原、面積7051.58
平方公尺及同段第896地號、地目原、面積2366.38平方公尺，應
有部分各為五分之一之土地，辦理繼承登記。
附表一所示共有人共有坐落臺中縣大里市○○○段第895地號、
地目原、面積7051.58平方公尺土地，分割如下：附圖所示A部分
，面積3525.79平方公尺土地，由被告甲Ｐ○及被告甲Ｌ○、劉
建二、酉○○、戌○○、申○○、Ａ○○、乙○○、宇○○、宙
○○、丁○○、甲天○、甲Ｗ○、Ｓ○○○、甲玄○、甲宙○、
甲黃○、甲申○、甲宇○、甲Ｙ○、ｎ○○○、Ｊ○○○、甲Ｉ
○、甲Ｈ○、甲Ｊ○、Ｔ○○○、甲戌○、ｍ○○○、ｌ○○○
、甲辰○、甲巳○、甲午○、甲Ｏ○、甲Ｎ○、甲Ｍ○、ｋ○○
、甲Ａ○、甲卯○、甲Ｓ○、甲ｄ○、甲ｃ○、甲Ｚ○、甲ａ○
、甲ｂ○、Ｋ○○○、甲Ｒ○、甲Ｇ○、甲Ｆ○、甲Ｃ○、甲Ｄ
○、甲地○、甲Ｔ○○、甲Ｑ○、甲Ｘ○、甲Ｕ○、甲Ｖ○、甲
亥○、Ｆ○○、午○○、未○○、ｈ○○○、Ｂ○○、甲ｅ○○
、甲ｆ○○、Ｗ○○○、天○○、黃○○○、卯○○、丑○○、
Ｇ○○、Ｈ○○、ｐ○○、ｕ○○、己○○、ｖ○○、ｏ○○、
ｓ○○、ｔ○○、ｘ○○、ｗ○○、甲乙○、甲丙○、Ｅ○○○
、戊○○○、ｑ○○、ｙ○○、甲甲○、ｒ○○、ｚ○○、甲丁○、甲庚○○、甲壬○、甲寅○○、甲癸○、甲子○、甲丑○、
甲辛○、甲戊○、Ｏ○○、Ｎ○○、甲己○、Ｑ○○、Ｒ○○、
Ｖ○○○、ｄ○○、ｅ○○、Ｙ○○、Ｚ○○、ｃ○○、ｂ○○
、ａ○○、Ｕ○○、ｇ○○、Ｘ○○、ｆ○○、辛○○、庚○○
、亥○○、子○○、ｉ○○、Ｃ○○、巳○○、辰○○、癸○○
、壬○○、Ｄ○○、Ｉ○○依附表三所示應有部分比例維持共有
；附圖所示B部分，面積3525.79平方公尺土地，由原告及被告寅
○○、Ｍ○○、甲○○、丙○○依附表四所示應有部分比例維持
共有。
附表二所示共有人共有坐落臺中縣大里市○○○段第896地號、
地目原、面積2366.38平方公尺土地，分割如下：附圖所示C部分
，面積1183.19平方公尺土地，由被告甲Ｐ○及被告甲Ｌ○、劉
建二、酉○○、戌○○、申○○、Ａ○○、乙○○、宇○○、宙
○○、丁○○、甲天○、甲Ｗ○、Ｓ○○○、甲玄○、甲宙○、
甲黃○、甲申○、甲宇○、甲Ｙ○、ｎ○○○、Ｊ○○○、甲Ｉ
○、甲Ｈ○、甲Ｊ○、Ｔ○○○、甲戌○、ｍ○○○、ｌ○○○
、甲辰○、甲巳○、甲午○、甲Ｏ○、甲Ｎ○、甲Ｍ○、ｋ○○
、甲Ａ○、甲卯○、甲Ｓ○、甲ｄ○、甲ｃ○、甲Ｚ○、甲ａ○
、甲ｂ○、Ｋ○○○、甲Ｒ○、甲Ｇ○、甲Ｆ○、甲Ｃ○、甲Ｄ
○、甲地○、甲Ｔ○○、甲Ｑ○、甲Ｘ○、甲Ｕ○、甲Ｖ○、甲
亥○、Ｆ○○、午○○、未○○、ｈ○○○、Ｂ○○、甲ｅ○○
、甲ｆ○○、Ｗ○○○、天○○、黃○○○、卯○○、丑○○、
Ｇ○○、Ｈ○○、ｐ○○、ｕ○○、己○○、ｖ○○、ｏ○○、
ｓ○○、ｔ○○、ｘ○○、ｗ○○、甲乙○、甲丙○、Ｅ○○○
、戊○○○、ｑ○○、ｙ○○、甲甲○、ｒ○○、ｚ○○、甲丁○、甲庚○○、甲壬○、甲寅○○、甲癸○、甲子○、甲丑○、
甲辛○、甲戊○、Ｏ○○、Ｎ○○、甲己○、Ｑ○○、Ｒ○○、
Ｖ○○○、ｄ○○、ｅ○○、Ｙ○○、Ｚ○○、ｃ○○、ｂ○○
、ａ○○、Ｕ○○、ｇ○○、Ｘ○○、ｆ○○、辛○○、庚○○
、亥○○、子○○、ｉ○○、Ｃ○○、巳○○、辰○○、癸○○
、壬○○、Ｄ○○、Ｉ○○依附表三所示應有部分比例維持共有
；附圖所示D部分，面積1183.19平方公尺土地，由原告及被告甲
Ｅ○、Ｍ○○、甲○○、丙○○依附表五所示應有部分比例維持
共有。
訴訟費用由兩造依附表六負擔比例欄所示比例負擔。
    事實及理由
壹、程序事項：
一、按訴狀送達後，原告不得將原訴變更或追加。但請求之基礎
    事實同一者、該訴訟標的對於數人必須合一確定時，追加其
    原非當事人之人為當事人者、不甚礙被告之防禦及訴訟之終
    結者，民事訴訟法第255條第1項第2、5、7款定有明文。復
    按原告於判決確定前，得撤回訴之全部或一部，民事訴訟法
    第262條第1項前段定有明文。末按共有物之分割，於共有人
    全體有法律上之利害關係，須共有人全體始得為之，故請求
    分割共有物之訴，屬於民事訴訟法第56條第1項所稱訴訟標
    的對於共同訴訟之各人必須合一確定者。本件原告起訴時以
    甲Ｋ為被告，嗣於訴訟進行中，以甲Ｋ業於民國（下同）36
    年4月23日死亡，撤回對甲Ｋ之起訴，並陸續以書狀追加甲
    Ｋ之全體繼承人即附表一編號1共有人欄所示之被告甲Ｌ○
    等126人（以下簡稱被告甲Ｌ○等126人）為被告暨追加訴之
    聲明：請求被告甲Ｌ○等126人應就被繼承人甲Ｋ所遺留坐
    落台中縣大里市○○○段第89 5地號、地目原、面積7051.5
    8平方公尺及同段第896地號、地目原、面積2366.38平方公
    尺之土地（以下簡稱系爭895地號土地、系爭896地號土地）
    ，應有部分各1/5辦理繼承登記。經查：原告原以甲Ｋ為被
    告，提起本件分割共有物之訴，其性質乃屬固有必要共同訴
    訟，該訴訟標的對於全體共有人必須合一確定，是原告追加
    已故甲Ｋ之全體繼承人即被告甲Ｌ○等126人為被告，合於
    上開民事訴訟法第255條第1項第5款規定；原告另追加聲明
    ，請求被告甲Ｌ○等126人應就其被繼承人甲Ｋ所有系爭895
    地號土地、系爭896地號土地，應有部分各1/5辦理繼承登記
    ，其請求之基礎事實同一，且不甚礙被告之防禦及訴訟之終
    結，符合訴訟經濟原則；暨原告於判決確定前，撤回對甲Ｋ
    之訴訟，均符合上揭法條之規定，先此敘明。
二、次按當事人死亡者，訴訟程序在有繼承人、遺產管理人或其
    他依法令應續行訴訟之人承受其訴訟以前當然停止；第168
    條至第172條及前條所定之承受訴訟人，於得為承受時，應
    即為承受之聲明；他造當事人，亦得聲明承受訴訟，民事訴
    訟法第168條、第175條分別定有明文。本件被告玄○○、Ｌ
    ○○、地○○於訴訟程序進行中分別於97年4月6日、97年4
    月10日、97年11月17日死亡，其繼承人分別為丁○○（玄○○之繼承人）、乙○○（Ｌ○○之繼承人）及午○○、未○○、ｈ○○○、Ｂ○○（地○○之繼承人），有原告提出之
    戶籍謄本及繼承系統表可按，並經原告分別於97年12月16日
    及98年4月14日具狀聲明承受訴訟，核與上開規定無違，應
    予准許。
三、本件被告均經合法通知，未於最後言詞辯論期日到場，核無
    民事訴訟法第386條各款所列情形，爰依原告之聲請，由其
    一造辯論而為判決。
貳、實體事項：
一、原告聲明：求為判決如主文第一、二、三項所示。其陳述略
    以：
  (一)系爭895地號土地原為附表一編號2-7共有人欄所示之人與甲
    Ｋ所共有，系爭896地號土地原為附表二編號2-7共有人欄所
    示之人與甲Ｋ所共有，甲Ｋ業於36年4月23日死亡，其全體
    繼承人為被告甲Ｌ○等126人，尚未辦理繼承登記，原告為
    求訴訟經濟起見，請求被告甲Ｌ○等126人應就其被繼承人
    甲Ｋ所遺留系爭土地應有部分各1/5，辦理繼承登記。
  (二)系爭土地為兩造所共有，應有部分比例如附表一、二應有部
    分欄所示。兩造就系爭土地並無定有不分割之期限，亦無因
    物之使用目的而有不能分割之情形，因兩造就土地之分割無
    法達成協議，爰依法提起本訴，請求裁判分割。分割方案部
    分：原告與被告寅○○、甲Ｅ○、Ｍ○○、甲○○、丙○○
    均願就分得部分繼續維持共有，被告甲Ｐ○亦願與被告甲Ｌ
    ○等126人就分得部分繼續維持共有，原告同意按被告甲Ｐ
    ○、甲Ｑ○所述之位置分割，其餘到庭之被告亦均對此分割
    方案表示同意，就分割方案大多數共有人均達共識如原告聲
    明所示。
  (三)系爭896地號土地為耕地，依原告聲明之方案分割後，各筆
    土地面積雖均未達0.25公頃，惟系爭896地號土地於89年1月
    4日農業發展條例第16條修正施行前，即屬共有之土地，依
    農業發展條例第16條第1項但書第4款之規定，仍得為分割，
    不受最小面積之限制。
二、被告甲Ｐ○、Ｍ○○、甲Ｅ○、丙○○、甲Ｌ○、甲天○、
    甲Ｗ○、Ｓ○○○、甲玄○、甲宙○、甲黃○、甲申○、甲
    Ｙ○、ｎ○○○、Ｊ○○○、甲Ｉ○、ｍ○○○、ｌ○○○
    、甲辰○、甲巳○、甲午○、甲Ｑ○、卯○○、丑○○、Ｇ
    ○○、Ｈ○○、ｐ○○、ｕ○○、ｓ○○、ｔ○○、ｘ○○
    、ｗ○○、甲乙○、甲丙○、Ｅ○○○、戊○○○、ｑ○○
    、ｙ○○、甲甲○、ｒ○○、ｚ○○、甲己○、甲庚○○、
    甲壬○、甲寅○○、甲癸○、甲子○、甲丑○、甲辛○、甲
    戊○、Ｏ○○、Ｎ○○、Ｖ○○○、ｄ○○、ｅ○○、Ｙ○○、Ｚ○○、ｃ○○、ａ○○、Ｕ○○、ｇ○○均經合法通
    知未於最後言詞辯論期日到庭，據其等前到庭陳述均表示同
    意原告聲明之分割方案。其餘被告則經合法通知，未於言詞
    辯論期日到庭，亦未提出書狀作何聲明或陳述。
三、按各共有人得隨時請求分割共有物，但因物之使用目的不能
    分割或契約訂有不分割之期限者，不在此限；又共有物之分
    割，依共有人協議之方法行之，分割之方法不能協議決定者
    ，法院得因任何共有人之請求，以原物分配於各共有人，民
    法第823條第1項、第824條第1項及第2項第1款分別定有明文
    。次按耕地指依區域計畫法劃定為特定農業區、一般農業區
    、山坡地保育區及森林區之農牧用地；每宗耕地分割後每人
    所有面積未達○．二五公頃者，不得分割。但本條例中華民
    國八十九年一月四日修正施行前之共有耕地，得分割為單獨
    所有。前項第四款所定共有耕地，辦理分割為單獨所有者，
    應先取得共有人之協定或法院確定判決，其分割後之宗數，
    不得超過共有人人數。農業發展條例第3條第11款、第16條
    第1項但書第4款、第2項有明文規定；又關於農業發展條例
    修正前已共有之耕地，於該條例修正後，共有人分別移轉其
    持分土地於新共有人，並經多次移轉，其共有人數仍維持該
    條例修正前人數，雖其共有人間持分已有變動，惟基於產權
    單純化及本案土地原屬農業發展條例修正施行前之共有耕地
    ，得依前開規定辦理分割，內政部（89）台內地字第891374
    0號函釋意旨可供參照。經查：系爭土地之地目為原，使用
    分區係特定農業區，使用地類別為農牧用地，且皆於89年1
    月4日農業發展條例修正施行前即屬共有之土地，有土地登
    記簿謄本及異動索引在卷可稽，是系爭土地核屬農業發展條
    例第16條所稱之耕地，並符合該條例第16條第1項但書第4款
    、第2項之規定，得分割為不超過原共有人人數之宗數。原
    告主張系爭土地為兩造共有，共有人之應有部分如附表一、
    二所示，系爭土地並無因使用目的不能分割或共有人間定有
    有不分割之期限，而共有人間未能以協議定分割之方法等事
    實，業據提出土地登記謄本、地籍圖謄本等為證，復為到庭
    之被告所不爭執，堪信屬實，則原告請求法院判決分割，自
    無不合。
四、次按分割共有物既對於物之權利有所變動，即屬處分行為之
    一種，凡因繼承於登記前已取得不動產物權者，其取得雖受
    法律之保護，不以其未經繼承登記而否認其權利，但繼承人
    如欲分割其因繼承而取得公同共有之遺產，因屬於處分行為
    ，依民法第759條規定，自非先經繼承登記，不得為之（最
    高法院68年度第13次民事庭庭推總會議決議(二)參照）。又共
    有之不動產之共有人中一人死亡，他共有人請求分割共有物
    時，請求繼承人等辦理繼承登記，並合併為分割共有物之請
    求，符合訴訟經濟原則，且與民法第759條規定之旨趣無違
    （最高法院69年台上字第1012號判例意旨參照）。本件系爭
    土地之共有人甲Ｋ於36年4月23日死亡，被告甲Ｌ○等126人
    為其全部繼承人，尚未辦理繼承登記之事實，亦有戶籍謄本
    及土地登記謄本可憑，是原告請求被告甲Ｌ○等126人就被
    繼承人甲Ｋ所有系爭895地號土地、系爭896地號土地，應有
    部分各1/5，辦理繼承登記，為有理由，應予准許如主文第
    一項所示。
五、法院裁判分割共有土地時，除因該土地內部分土地之使用目
    的不能分割（如為道路）或部分共有人仍願維持其共有關係
    ，應就該部分土地不予分割或准該部分共有人成立新共有關
    係外，應將土地分配於各共有人單獨所有（最高法院69年台
    上字第1831號判例參照）。本件原告及到庭之被告均表示同
    意原告聲明之分割方案分割，並願依分割方案由部分共有人
    繼續維持共有。本院審酌共有人之意願；被告甲Ｌ○等126
    人就被繼承人甲Ｋ所遺系爭土地應有部分1/5，於遺產分割
    前，依法仍應繼續維持公同共有關係暨原告所提之分割方案
    ，使各共有人取得土地臨路之寬度與原應有部分比例相同，
    應能符合各共有人之最佳利益，且分割後之土地宗數不超過
    原共有人之人數，爰就系爭土地定分割方法如主文第二、三
    項所示。
六、又分割共有物之訴，係必要共同訴訟，原、被告之間本可互
    換地位，且兩造均蒙其利，是本院認本件訴訟費用應由兩造
    依其應有部分之比例負擔訴訟費用，併此敘明。
七、訴訟費用負擔之依據：民事訴訟法第80條之1。
中    華    民    國    98    年    8     月    12    日
                  民事第一庭    法  官  陳文爵
正本係照原本作成。
如對本判決上訴，須於判決送達後20日內向本院提出上訴狀。
中    華    民    國    98    年    8     月    12    日
                                書記官  施玉卿
附表一：
共有土地：台中縣大里市○○○段第895地號
┌──┬─────────┬────┬─────────┐
│編號│   共   有   人   │應有部分│備              註│
├──┼─────────┼────┼─────────┤
│1   │甲Ｌ○、劉建二    │公同共有│被繼承人甲Ｋ於36年│
│    │酉○○、戌○○    │1/5     │4月23日死亡       │
│    │申○○、Ａ○○    │        │                  │
│    │乙○○、宇○○    │        │                  │
│    │宙○○、丁○○    │        │                  │
│    │甲天○、甲Ｗ○    │        │                  │
│    │Ｓ○○○、甲玄○  │        │                  │
│    │甲宙○、甲黃○    │        │                  │
│    │甲申○、甲宇○    │        │                  │
│    │甲Ｙ○、ｎ○○○  │        │                  │
│    │Ｊ○○○、甲Ｉ○  │        │                  │
│    │甲Ｈ○、甲Ｊ○    │        │                  │
│    │Ｔ○○○、甲戌○  │        │                  │
│    │ｍ○○○、ｌ○○○│        │                  │
│    │甲辰○、甲巳○    │        │                  │
│    │甲午○、甲Ｏ○    │        │                  │
│    │甲Ｎ○、甲Ｍ○    │        │                  │
│    │ｋ○○、甲Ａ○    │        │                  │
│    │甲卯○、甲Ｓ○    │        │                  │
│    │甲ｄ○、甲ｃ○    │        │                  │
│    │甲Ｚ○、甲ａ○    │        │                  │
│    │甲ｂ○、Ｋ○○○  │        │                  │
│    │甲Ｒ○、甲Ｇ○    │        │                  │
│    │甲Ｆ○、甲Ｃ○    │        │                  │
│    │甲Ｄ○、甲地○    │        │                  │
│    │甲Ｔ○○、甲Ｑ○  │        │                  │
│    │甲Ｘ○、甲Ｕ○    │        │                  │
│    │甲Ｖ○、甲亥○    │        │                  │
│    │Ｆ○○、午○○    │        │                  │
│    │未○○、ｈ○○○、│        │                  │
│    │Ｂ○○、甲ｅ○○、│        │                  │
│    │甲ｆ○○、Ｗ○○○│        │                  │
│    │天○○、黃○○○  │        │                  │
│    │卯○○、丑○○    │        │                  │
│    │Ｇ○○、Ｈ○○    │        │                  │
│    │ｐ○○、ｕ○○    │        │                  │
│    │己○○、ｖ○○    │        │                  │
│    │ｏ○○、ｓ○○    │        │                  │
│    │ｔ○○、ｘ○○    │        │                  │
│    │ｗ○○、甲乙○    │        │                  │
│    │甲丙○、Ｅ○○○  │        │                  │
│    │戊○○○、ｑ○○  │        │                  │
│    │ｙ○○、甲甲○    │        │                  │
│    │ｒ○○、ｚ○○    │        │                  │
│    │甲丁○、甲庚○○  │        │                  │
│    │甲壬○、甲寅○○  │        │                  │
│    │甲癸○、甲子○    │        │                  │
│    │甲丑○、甲辛○    │        │                  │
│    │甲戊○、Ｏ○○    │        │                  │
│    │Ｎ○○、甲己○    │        │                  │
│    │Ｑ○○、Ｒ○○    │        │                  │
│    │Ｖ○○○、ｄ○○、│        │                  │
│    │ｅ○○、Ｙ○○    │        │                  │
│    │Ｚ○○、ｃ○○    │        │                  │
│    │ｂ○○、ａ○○    │        │                  │
│    │Ｕ○○、ｇ○○    │        │                  │
│    │Ｘ○○、ｆ○○    │        │                  │
│    │辛○○、庚○○    │        │                  │
│    │亥○○、子○○    │        │                  │
│    │ｉ○○、Ｃ○○    │        │                  │
│    │巳○○、辰○○    │        │                  │
│    │癸○○、壬○○    │        │                  │
│    │Ｄ○○、Ｉ○○    │        │                  │
├──┼─────────┼────┼─────────┤
│ 2  │甲Ｐ○            │3/10    │                  │
├──┼─────────┼────┼─────────┤
│ 3  │寅○○            │8/40    │                  │
├──┼─────────┼────┼─────────┤
│ 4  │Ｍ○○            │3/40    │                  │
├──┼─────────┼────┼─────────┤
│ 5  │丙○○            │3/40    │                  │
├──┼─────────┼────┼─────────┤
│ 6  │甲○○            │3/40    │                  │
├──┼─────────┼────┼─────────┤
│ 7  │甲酉○            │3/40    │                  │
└──┴─────────┴────┴─────────┘
附表二：
共有土地：台中縣大里市○○○段第896地號
┌──┬─────────┬────┬─────────┐
│編號│   共   有   人   │應有部分│備              註│
├──┼─────────┼────┼─────────┤
│1   │甲Ｌ○、劉建二    │公同共有│被繼承人甲Ｋ於36年│
│    │酉○○、戌○○    │1/5     │4月23日死亡       │
│    │申○○、Ａ○○    │        │                  │
│    │乙○○、宇○○    │        │                  │
│    │宙○○、丁○○    │        │                  │
│    │甲天○、甲Ｗ○    │        │                  │
│    │Ｓ○○○、甲玄○  │        │                  │
│    │甲宙○、甲黃○    │        │                  │
│    │甲申○、甲宇○    │        │                  │
│    │甲Ｙ○、ｎ○○○  │        │                  │
│    │Ｊ○○○、甲Ｉ○  │        │                  │
│    │甲Ｈ○、甲Ｊ○    │        │                  │
│    │Ｔ○○○、甲戌○  │        │                  │
│    │ｍ○○○、ｌ○○○│        │                  │
│    │甲辰○、甲巳○    │        │                  │
│    │甲午○、甲Ｏ○    │        │                  │
│    │甲Ｎ○、甲Ｍ○    │        │                  │
│    │ｋ○○、甲Ａ○    │        │                  │
│    │甲卯○、甲Ｓ○    │        │                  │
│    │甲ｄ○、甲ｃ○    │        │                  │
│    │甲Ｚ○、甲ａ○    │        │                  │
│    │甲ｂ○、Ｋ○○○  │        │                  │
│    │甲Ｒ○、甲Ｇ○    │        │                  │
│    │甲Ｆ○、甲Ｃ○    │        │                  │
│    │甲Ｄ○、甲地○    │        │                  │
│    │甲Ｔ○○、甲Ｑ○  │        │                  │
│    │甲Ｘ○、甲Ｕ○    │        │                  │
│    │甲Ｖ○、甲亥○    │        │                  │
│    │Ｆ○○、午○○    │        │                  │
│    │未○○、ｈ○○○、│        │                  │
│    │Ｂ○○、甲ｅ○○、│        │                  │
│    │甲ｆ○○、Ｗ○○○│        │                  │
│    │天○○、黃○○○  │        │                  │
│    │卯○○、丑○○    │        │                  │
│    │Ｇ○○、Ｈ○○    │        │                  │
│    │ｐ○○、ｕ○○    │        │                  │
│    │己○○、ｖ○○    │        │                  │
│    │ｏ○○、ｓ○○    │        │                  │
│    │ｔ○○、ｘ○○    │        │                  │
│    │ｗ○○、甲乙○    │        │                  │
│    │甲丙○、Ｅ○○○  │        │                  │
│    │戊○○○、ｑ○○  │        │                  │
│    │ｙ○○、甲甲○    │        │                  │
│    │ｒ○○、ｚ○○    │        │                  │
│    │甲丁○、甲庚○○  │        │                  │
│    │甲壬○、甲寅○○  │        │                  │
│    │甲癸○、甲子○    │        │                  │
│    │甲丑○、甲辛○    │        │                  │
│    │甲戊○、Ｏ○○    │        │                  │
│    │Ｎ○○、甲己○    │        │                  │
│    │Ｑ○○、Ｒ○○    │        │                  │
│    │Ｖ○○○、ｄ○○、│        │                  │
│    │ｅ○○、Ｙ○○    │        │                  │
│    │Ｚ○○、ｃ○○    │        │                  │
│    │ｂ○○、ａ○○    │        │                  │
│    │Ｕ○○、ｇ○○    │        │                  │
│    │Ｘ○○、ｆ○○    │        │                  │
│    │辛○○、庚○○    │        │                  │
│    │亥○○、子○○    │        │                  │
│    │ｉ○○、Ｃ○○    │        │                  │
│    │巳○○、辰○○    │        │                  │
│    │癸○○、壬○○    │        │                  │
│    │Ｄ○○、Ｉ○○    │        │                  │
├──┼─────────┼────┼─────────┤
│ 2  │甲Ｐ○            │3/10    │                  │
├──┼─────────┼────┼─────────┤
│ 3  │甲Ｅ○            │8/40    │                  │
├──┼─────────┼────┼─────────┤
│ 4  │Ｍ○○            │3/40    │                  │
├──┼─────────┼────┼─────────┤
│ 5  │丙○○            │3/40    │                  │
├──┼─────────┼────┼─────────┤
│ 6  │甲○○            │3/40    │                  │
├──┼─────────┼────┼─────────┤
│ 7  │甲酉○            │3/40    │                  │
└──┴─────────┴────┴─────────┘
附表三：附圖A、C部分
┌──┬─────────┬────┐
│編號│共     有     人  │應有部分│
├──┼─────────┼────┤
│1   │甲Ｌ○、劉建二    │公同共有│
│    │酉○○、戌○○    │2/5     │
│    │申○○、Ａ○○    │        │
│    │乙○○、宇○○    │        │
│    │宙○○、丁○○    │        │
│    │甲天○、甲Ｗ○    │        │
│    │Ｓ○○○、甲玄○  │        │
│    │甲宙○、甲黃○    │        │
│    │甲申○、甲宇○    │        │
│    │甲Ｙ○、ｎ○○○  │        │
│    │Ｊ○○○、甲Ｉ○  │        │
│    │甲Ｈ○、甲Ｊ○    │        │
│    │Ｔ○○○、甲戌○  │        │
│    │ｍ○○○、ｌ○○○│        │
│    │甲辰○、甲巳○    │        │
│    │甲午○、甲Ｏ○    │        │
│    │甲Ｎ○、甲Ｍ○    │        │
│    │ｋ○○、甲Ａ○    │        │
│    │甲卯○、甲Ｓ○    │        │
│    │甲ｄ○、甲ｃ○    │        │
│    │甲Ｚ○、甲ａ○    │        │
│    │甲ｂ○、Ｋ○○○  │        │
│    │甲Ｒ○、甲Ｇ○    │        │
│    │甲Ｆ○、甲Ｃ○    │        │
│    │甲Ｄ○、甲地○    │        │
│    │甲Ｔ○○、甲Ｑ○  │        │
│    │甲Ｘ○、甲Ｕ○    │        │
│    │甲Ｖ○、甲亥○    │        │
│    │Ｆ○○、午○○    │        │
│    │未○○、ｈ○○○、│        │
│    │Ｂ○○、甲ｅ○○、│        │
│    │甲ｆ○○、Ｗ○○○│        │
│    │天○○、黃○○○  │        │
│    │卯○○、丑○○    │        │
│    │Ｇ○○、Ｈ○○    │        │
│    │ｐ○○、ｕ○○    │        │
│    │己○○、ｖ○○    │        │
│    │ｏ○○、ｓ○○    │        │
│    │ｔ○○、ｘ○○    │        │
│    │ｗ○○、甲乙○    │        │
│    │甲丙○、Ｅ○○○  │        │
│    │戊○○○、ｑ○○  │        │
│    │ｙ○○、甲甲○    │        │
│    │ｒ○○、ｚ○○    │        │
│    │甲丁○、甲庚○○  │        │
│    │甲壬○、甲寅○○  │        │
│    │甲癸○、甲子○    │        │
│    │甲丑○、甲辛○    │        │
│    │甲戊○、Ｏ○○    │        │
│    │Ｎ○○、甲己○    │        │
│    │Ｑ○○、Ｒ○○    │        │
│    │Ｖ○○○、ｄ○○、│        │
│    │ｅ○○、Ｙ○○    │        │
│    │Ｚ○○、ｃ○○    │        │
│    │ｂ○○、ａ○○    │        │
│    │Ｕ○○、ｇ○○    │        │
│    │Ｘ○○、ｆ○○    │        │
│    │辛○○、庚○○    │        │
│    │亥○○、子○○    │        │
│    │ｉ○○、Ｃ○○    │        │
│    │巳○○、辰○○    │        │
│    │癸○○、壬○○    │        │
│    │Ｄ○○、Ｉ○○    │        │
├──┼─────────┼────┤
│ 2  │甲Ｐ○            │3/5     │
└──┴─────────┴────┘
附表四：附圖B部分
┌──┬──────┬────┐
│編號│共  有   人 │應有部分│
├──┼──────┼────┤
│ 1  │寅○○      │8/20    │
├──┼──────┼────┤
│ 2  │Ｍ○○      │3/20    │
├──┼──────┼────┤
│ 3  │丙○○      │3/20    │
├──┼──────┼────┤
│ 4  │甲○○      │3/20    │
├──┼──────┼────┤
│ 5  │甲酉○      │3/20    │
└──┴──────┴────┘
附表五：附圖D部分
┌──┬──────┬────┐
│編號│共   有   人│應有部分│
├──┼──────┼────┤
│1   │甲Ｅ○      │8/20    │
├──┼──────┼────┤
│2   │Ｍ○○      │3/20    │
├──┼──────┼────┤
│3   │丙○○      │3/20    │
├──┼──────┼────┤
│4   │甲○○      │3/20    │
├──┼──────┼────┤
│5   │甲酉○      │3/20    │
└──┴──────┴────┘
附表六： 訴訟費用應負擔比例
┌──┬─────────┬────┐
│編號│   共   有   人   │負擔比例│
├──┼─────────┼────┤
│1   │甲Ｌ○、劉建二    │連帶負擔│
│    │酉○○、戌○○    │1/5     │
│    │申○○、Ａ○○    │        │
│    │乙○○、宇○○    │        │
│    │宙○○、丁○○    │        │
│    │甲天○、甲Ｗ○    │        │
│    │Ｓ○○○、甲玄○  │        │
│    │甲宙○、甲黃○    │        │
│    │甲申○、甲宇○    │        │
│    │甲Ｙ○、ｎ○○○  │        │
│    │Ｊ○○○、甲Ｉ○  │        │
│    │甲Ｈ○、甲Ｊ○    │        │
│    │Ｔ○○○、甲戌○  │        │
│    │ｍ○○○、ｌ○○○│        │
│    │甲辰○、甲巳○    │        │
│    │甲午○、甲Ｏ○    │        │
│    │甲Ｎ○、甲Ｍ○    │        │
│    │ｋ○○、甲Ａ○    │        │
│    │甲卯○、甲Ｓ○    │        │
│    │甲ｄ○、甲ｃ○    │        │
│    │甲Ｚ○、甲ａ○    │        │
│    │甲ｂ○、Ｋ○○○  │        │
│    │甲Ｒ○、甲Ｇ○    │        │
│    │甲Ｆ○、甲Ｃ○    │        │
│    │甲Ｄ○、甲地○    │        │
│    │甲Ｔ○○、甲Ｑ○  │        │
│    │甲Ｘ○、甲Ｕ○    │        │
│    │甲Ｖ○、甲亥○    │        │
│    │Ｆ○○、午○○    │        │
│    │未○○、ｈ○○○、│        │
│    │Ｂ○○、甲ｅ○○、│        │
│    │甲ｆ○○、Ｗ○○○│        │
│    │天○○、黃○○○  │        │
│    │卯○○、丑○○    │        │
│    │Ｇ○○、Ｈ○○    │        │
│    │ｐ○○、ｕ○○    │        │
│    │己○○、ｖ○○    │        │
│    │ｏ○○、ｓ○○    │        │
│    │ｔ○○、ｘ○○    │        │
│    │ｗ○○、甲乙○    │        │
│    │甲丙○、Ｅ○○○  │        │
│    │戊○○○、ｑ○○  │        │
│    │ｙ○○、甲甲○    │        │
│    │ｒ○○、ｚ○○    │        │
│    │甲丁○、甲庚○○  │        │
│    │甲壬○、甲寅○○  │        │
│    │甲癸○、甲子○    │        │
│    │甲丑○、甲辛○    │        │
│    │甲戊○、Ｏ○○    │        │
│    │Ｎ○○、甲己○    │        │
│    │Ｑ○○、Ｒ○○    │        │
│    │Ｖ○○○、ｄ○○、│        │
│    │ｅ○○、Ｙ○○    │        │
│    │Ｚ○○、ｃ○○    │        │
│    │ｂ○○、ａ○○    │        │
│    │Ｕ○○、ｇ○○    │        │
│    │Ｘ○○、ｆ○○    │        │
│    │辛○○、庚○○    │        │
│    │亥○○、子○○    │        │
│    │ｉ○○、Ｃ○○    │        │
│    │巳○○、辰○○    │        │
│    │癸○○、壬○○    │        │
│    │Ｄ○○、Ｉ○○    │        │
├──┼─────────┼────┤
│ 2  │甲Ｐ○            │3/10    │
├──┼─────────┼────┤
│ 3  │Ｍ○○            │3/40    │
├──┼─────────┼────┤
│ 4  │丙○○            │3/40    │
├──┼─────────┼────┤
│ 5  │甲○○            │3/40    │
├──┼─────────┼────┤
│ 6  │甲酉○            │3/40    │
├──┼─────────┼────┤
│ 7  │寅○○            │6/40    │
├──┼─────────┼────┤
│ 8  │甲Ｅ○            │2/40    │
└──┴─────────┴────┘


司法院資訊處製作；財團法人民間司法改革基金會備份。
